臺灣板橋地方法院刑事判決　　　　　　　　　　　　　九十年度訴字第二一四一號
　　公　訴　人　臺灣板橋地方法院檢察署檢察官
　　被　　　告　乙○○
右列被告因毒品危害防制條例案件，經檢察官提起公訴（九十年度偵字第三八八九號
），本院判決如左：
    主  文
乙○○持有第一級毒品，累犯，處有期徒刑肆月，如易科罰金以參佰元折算壹日。扣
案之第一級毒品海洛因壹包（驗餘淨重零點壹柒公克），沒收銷燬之。
    事  實
一、乙○○前有妨害婚姻、肅清煙毒條例、違反動產擔保交易法前科，最後一次因違
    反動產擔保交易法案件，於民國八十九年十一月十七日經本院以八十九年度簡上
    字第六七號判處有期徒刑三月，同日確定，嗣於九十年一月十七日易科罰金執行
    完畢，猶不知悔改，乙○○明知海洛因業經毒品危害防制條例列為第一級毒品，
    不得製造、運輸、販賣、轉讓、施用、或持有，竟基於持有第一級毒品海洛因之
    犯意，於九十年十月三日二十一時三十分許，在臺北縣中和市○○路○段一二○
    號前，由一真實姓名不詳綽號「馬沙」之成年男子收受海洛因一包（驗餘淨重０
    ．一七公克），而持有之，為警當場查獲，並扣得上開第一級毒品海洛因一包。
二、案經臺北市政府警察局士林分局移送台灣板橋地方法院檢察署檢察官偵查起訴。
    理  由
一、訊據被告乙○○固坦承其於上開時地經警查獲第一級毒品海洛因乙包等情不諱，
    惟矢口否認有何持有第一級毒品海洛因之犯行，辯稱：扣案之海洛因乙包，係綽
    號「馬沙」者所有，當時「馬沙」拿整包香菸請伊抽，伊進去銀行領錢後，發現
    香菸裡有一包海洛因，當要把該包香菸還給「馬沙」時，他已不知去向，這時警
    察就出現，伊並不知裡面有海洛因云云。經查，(一)綽號「馬沙」者，確有其人，
    且為被告之夫蔡武吉認識三、四年之朋友等情，業據證人即被告之夫蔡武吉於本
    院調查時供明在卷（見本院九十一年一月二十八日訊問筆錄）；(二)又扣案之白色
    粉末一包（驗餘淨重０．一七公克），經送法務部調查局鑑定結果，確認係係第
    一級毒品海洛因無誤，此有該局九十年十月三十日第（九○）陸（一）0000
    0000號鑑定通知書乙紙在卷可稽（見偵查卷第二十一頁），而第一級毒品海
    洛因，取得不易，且淨重○點一七公克之第一級毒品海洛因之價值不菲，如非屬
    認識且有相當信任、交情之人，綽號「馬沙」者豈會無端將海洛因毒品連同整包
    香菸一併交給他人後即不知去向？而不予交代煙盒內有海洛因毒品之事？另參以
    證人即查獲本案之警員甲○○於本院證稱：「我們看到被告進入土銀領錢，出來
    好像跟一位男人從她身邊錯過去，我們向前表明身分：：被告香煙盒放在左胸前
    外衣口袋，請她配合拿出來，他拿出來煙盒，我們就明顯發現有一包毒品，他當
    時有說是一個男的拿這包煙給她抽，：：」等語（見本院九十年三月二十七日審
    判筆錄），足見被告所辯：該包裝有第一級毒品海洛因之煙盒，係綽號「馬沙」
    者交付伊乙節，堪予採信，而其所辯不知該包香煙內有海洛因毒品云云，則核與
    常情有違，而難予採信；(三)綜上所述，被告前開所辯，顯係事後卸責之詞，不足
    採信。本件事證明確，被告持有第一級毒品海洛因之犯行，洵堪認定。
二、核被告乙○○之所為，係犯毒品危害防制條例第十一條第一項之持有第一級毒品
    罪。被告有如事實欄所載之論罪科刑執行情形，有台灣高等法院檢察署刑案紀錄
    簡覆表及台灣高等法院被告全國前案紀錄表在卷可憑，其於有期徒刑執行完畢後
    五年內，再犯有期徒刑以上之本罪，為累犯，依法加重其刑。爰審酌被告違反禁
    令，持有第一級毒品，其犯罪之動機、目的、犯罪後之態度等一切情狀，量處如
    主文所示之刑，並諭知易科罰金之折算標準，以示懲儆。
三、扣案之海洛因一包（驗餘淨重０．一七公克），為第一級毒品，應依毒品危害防
    制條例第十八條第一項前段規定，併予沒收銷燬之。
據上論斷，應依刑事訴訟法第二百九十九條第一項前段，毒品危害防制條例第十一條
第一項、第十八條第一項前段，刑法第十一條前段、第四十七條、第四十一條第一項
，罰金罰鍰提高標準條例第二條，判決如主文。
本案經檢察官張慶林到庭執行職務。
中      華      民      國      九十一    年      四      月      十    日
                                        臺灣板橋地方法院刑事第四庭
                                          法  官  劉  大  衛
右正本證明與原本無異。
如不服本判決，應於判決送達後十日內向本院提出上訴狀。
                                          書記官  蕭  興  南
中      華      民      國      九十一      年      四    月    十六    日
附錄論罪科刑法條：
毒品危害防制條例第十一條
持有第一級毒品者，處三年以下有期徒刑、拘役或新台幣五萬元以下罰金。
持有第二級毒品者，處二年以下有期徒刑、拘役或新台幣三萬元以下罰金。
持有專供製造或施用毒品之器具者，處一年以下有期徒刑、拘役或新台幣一萬元以下
罰金。
